【裁判字號】    88,小上,84
【裁判日期】    890831
【裁判案由】    給付補償金
【裁判全文】
臺灣高雄地方法院民事裁定  八十八年度小上字第八十四號
    上  訴  人  甲○○○
    訴訟代理人  杜永藩
    法定代理人  王禮賢
    訴訟代理人  王景霖
右當事人間請求給付補償金事件，上訴人對於中華民國八十八年九月十日本院鳳山簡
易庭八十八年度鳳小字第二四一號第一審判決提起上訴，本院裁定如左：
    主  文
上訴駁回。
第二審訴訟費用由上訴人負擔。
    理  由
一、按對於小額程序之第一審裁判之上訴或抗告，非以其違背法令為理由，不得為之
    。又上訴狀內應記載上訴理由，表明(一)原判決所違背之法令及具體內容。(二)依訴
    訟資料可認為原判決有違背法令之具體事實。民事訴訟法第四百三十六條之二十
    四第二項、同條之二十五，分別定有明文。又所謂判決有違背法令，乃指判決不
    適用法規或適用不當，亦為同法第四百六十八條所明定，且此亦為小額事件之上
    訴程序所準用（民事訴訟法第四百三十六條之三十二第二項參照）。而以判決有
    不適用法規或適用不當為上訴理由時，其上訴狀或理由書應有具體之指摘，並揭
    示該法規之條項或內容，若係成文法以外之法則，應揭示該法則之旨趣，倘為司
    法院解釋或最高法院之判例，則應揭示該判解之字號或其內容，如依民事訴訟法
    第四百六十九條所列第一款至第五款事由提起上訴時（第六款未準用，參照同上
    民事訴訟法第四百三十六條之三十二第二項規定），其上訴狀或理由書應揭示合
    於該條款之事實，上訴理由狀如未依此項方法表明者，即難認為已對原判決之違
    背法令有具體之揭示，其上訴自難認為合法（最高法院七十一年台上字第三一四
    號判例要旨參照）。
二、本件上訴人上訴意旨略以：上訴人於民國六十五年間購得坐落高雄縣大寮鄉○○
    ○段第三四二─二二號面積七十五平方公尺土地，並經高雄縣鳳山地政事務所測
    量登記在冊且核發所有權狀收執，迨七十六年間政府辦理土地重測時，竟將本筆
    土地減少十三平方公尺，當即於法定期間內向高雄縣政府提出異議，嗣因置之不
    理，復向台灣省政府提出訴願，而訴願結果認原處分關於七十六年第四五六號地
    籍圖重測土地標示變更結果通知書應予撤銷，由原處分機關另為處分，並提出臺
    灣省政府八十九年二月十六日訴願決定書一份為證。原審竟謂上訴人並未提出任
    何證據以供調查，判決上訴人敗訴，顯有違背法令之處等語。
三、經查：原審以被上訴人起訴主張之事實業據其提出土地所有權狀及補償金計算說
    明表各一份為證，且上訴人占用被上訴人管理坐落高雄縣大寮鄉○○段三六二地
    號之國有土地，面積為十二平方公尺等之事實，業經原審至現場履勘並函請高雄
    縣鳳山地政事務所測量人員實地測量，有勘驗筆錄一份、照片二紙及土地複丈成
    果圖一份卷足稽，其所測得之面積並無錯誤。從而，依不當得利之法律關係判命
    上訴人應如數給付新臺幣（下同）二萬七千五百八十二元，及按年息百分之五計
    算之利息，經核並無違誤。至上訴人所稱台灣省政府訴願決定認原處分關於七十
    六年第四五六號地籍圖重測土地標示變更結果通知書應予撤銷等語，惟稽之該決
    書撤銷原處分之理由係謂：原處分機關未檢送異議複丈成果通知書俾供審議，本
    件異議複丈程序是否完備？事實未臻明確為由予以撤銷原處分，並發由原處分機
    關查明另為處分。顯見該訴願決定並未就重測後土地面積是否錯誤乙節，加以審
    查，上訴人徒據此指摘原判決違背法令，洵不足採。是上訴人泛指原判決不當，
    再為事實上之爭執，惟並未具體指明原判決究有何違背法令之處及其具體內容，
    揆諸前揭說明，其上訴即屬不合法，應予駁回其上訴。
四、綜上所述，上訴意旨猶執經原審審酌之事實指摘原判決不當，惟未表明原判決所
    違背之法令及具體內容及依訴訟資料可認為原判決有違背法令之具體事實，其上
    訴自不合法，爰不經言詞辯論，駁回其上訴。
據上論結，本件上訴為不合法，依民事訴訟法第四百三十六條之三十二第二項、四百
四十四條第一項前段、第九十五條、第七十八條，裁定如主文。
中      華      民      國    八十九    年      八      月    三十一    日
                              臺灣高雄地方法院民事庭
~B審判長法官  林水城
~B法      官  管安露
~B法      官  莊松泉
右為正本係照原本作成。
本裁定不得抗告。
~B法院書記官  林誠桂
中      華      民      國    八十九    年      八      月    三十一    日


司法院資訊處製作；財團法人民間司法改革基金會備份。
